# 如何下载帖子资料

提问人：小 y00 时间：2019-08-22 15:39:41
为什么有的帖子我看大家都在下面回复谢谢分享，而我点开帖子却什么内容都看不到呢？如何下载资料啊?
初来乍到，烦请各位指点下，万分感谢。

回答人：chenyiwei
近期论坛在清查版权侵权的资料，因此部分下载帖被暂时屏蔽。预计清理完毕后会恢复正常（目前没有明确时间表）。